【裁判字號】    98,簡上,1020
【裁判日期】    981221
【裁判案由】    傷害
【裁判全文】
臺灣臺中地方法院刑事判決            98年度簡上字第1020號
公  訴  人  臺灣臺中地方法院檢察署檢察官
上  訴  人  甲○○
即  被  告
選任辯護人  黃清濱律師
            紀育泓律師
上列上訴人因傷害案件，不服本院九十八年度簡字第九九○號中
華民國九十八年九月十七日第一審簡易判決（起訴案號：臺灣臺
中地方法院檢察署九十八年度偵字第一六八一七號）提起上訴，
本院管轄之第二審合議庭判決如下：
    主    文
上訴駁回。
甲○○緩刑參年。
    犯罪事實及理由
一、本案經本院審理結果，認第一審簡易判決認事用法及量刑均
    無不當，應予維持，並除證據欄茲補充記載被告甲○○於本
    院審理時對犯罪事實自白外，餘均引用第一審判決書記載之
    犯罪事實、證據及理由。
二、上訴意旨略以：伊與告訴人是夫妻，因告訴人以伊名義在外
    舉債，致伊沒能力繳交易科之罰金，原審量刑過重，請求給
    予緩刑宣告等語。
三、經查：
（一）按關於刑之量定，係實體法上賦予法院得為自由裁量之事
      項，苟已斟酌刑法第五十七條各款所列情狀，而未逾越法
      定刑度，或濫用其權限，即不得任意指摘為違法（最高法
      院七十二年度臺上字第六六九六號、七十五年度臺上字第
      七Ｏ三三號判例、九十五年度臺上字第七三一五號、第七
      三六四號判決均可參照）。且在同一犯罪事實與情節，如
      別無其他加重或減輕之原因，下級審法院量定之刑，亦無
      過重或失輕之不當情形，則上級審法院對下級審法院之職
      權行使，原則上應予尊重（最高法院八十五年度臺上字第
      二四四六號判決參照）。
（二）被告所犯之刑法第二百七十七條第一項之傷害罪，其法定
      刑為「三年以下有期徒刑、拘役或一千元以下罰金」，而
      原審已審酌被告之犯罪動機、目的、手段、智識程度、犯
      後態度、家庭狀況，及對被害人所造成之損害等一切情狀
      ，而於法定刑度內量處被告有期徒刑三月，並諭知易科罰
      金之折算標準，其認事用法及量刑，均無何違法失當之處
      ，本件上訴請求從輕量刑，並無理由，應將其上訴駁回。
四、被告前未曾受有期徒刑以上刑之宣告，有臺灣臺中地方法院
    檢察署刑案資料查註紀錄表及臺灣高等法院被告全國前案紀
    錄表各一件在卷可按，茲被告業已坦承犯行，告訴人於本院
    審理時已稱：可接受給予被告緩刑，伊主要是希望處理婚姻
    部份等語（本院卷第二十九頁），是堪認告訴人對被告之犯
    行已有原諒之意，被告經此起訴審判，當知所警惕，信無再
    犯之虞，本院綜核各情，認其所受上開宣告之刑，以暫不執
    行為適當，爰併予諭知緩刑三年，以啟自新。
據上論斷，應依刑事訴訟法第四百五十五條之一第三項、第三百
六十四條、第三百七十三條、第三百六十八條，刑法第七十四條
第一項第一款，判決如主文。
中    華    民    國    98    年    12    月    21    日
                  刑事第十五庭  審判長法  官  江奇峰
                                      法  官  林學晴
                                      法  官  郭書豪
以上正本證明與原本無異
不得上訴
                                      書記官  陳美虹
中    華    民    國    98    年    12    月    21    日
附錄本案論罪科刑法條全文：
中華民國刑法第277條
（普通傷害罪）
傷害人之身體或健康者，處3年以下有期徒刑、拘役或1千元以下
罰金。
犯前項之罪因而致人於死者，處無期徒刑或7年以上有期徒刑；
致重傷者，處3年以上10年以下有期徒刑。


司法院資訊處製作；財團法人民間司法改革基金會備份。
